臺灣彰化地方法院刑事判決　　　　　　　 96年度易字第513號
公　訴　人　臺灣彰化地方法院檢察署檢察官
被　　　告　丑○○
上列被告因竊盜案件，經檢察官提起公訴（九十六年度偵字第二
一０一號、第二四八六號、第二五八八號、第二六七四號），本
院判決如下：
    主  文
丑○○犯如附表所示之罪，均累犯，各應處如附表所示之刑，應
執行有期徒刑貳年拾月。
    犯罪事實
一、丑○○曾於民國（下同）九十三年間，因竊盜案件，經本院
    以九十三年度易字第四一八號刑事判決判處有期徒刑十月，
    復經檢察官提起上訴，由臺灣高等法院臺中分院以九十三年
    度上易字第一０一八號刑事判決判處有期徒刑一年二月確定
    ，入監執行，於九十四年十一月二十八日縮短刑期執行完畢
    。詎其仍不知悔改，竟分別基於意圖為自己不法所有之犯意
    ，於附表所示之時間、地點，以附表所示之犯罪方式，竊取
    附表所示庚○○、乙○○、丁○○、甲○○、癸○○、寅○○、壬○○、子○○、辰○○、卯○○及戊○○分別所有之
    鐵材、鋁合金、不銹鋼等金屬物品，得手後，除附表十八之
    不銹鋼廢料一包因為警當場查獲，而業已發還予戊○○外，
    其餘所竊得之金屬物品則分別變賣予不知情之仁愛資源回收
    場及緯駿資源回收場，所得款項，業已花用殆盡。嗣因乙○○發覺被竊後，報警處理，經警調閱附近資源回收場之回收
    登記簿進行比對，復於九十六年二月七日，丑○○因另於彰
    化縣彰化市○○路○段八００巷三九之三號行竊，為警當場
    查獲而逮捕，經警綜合比對前揭跡證後，因而查悉其犯附表
    編號二所示之竊盜犯行；另於同年月二十八日，丑○○正欲
    將所竊得如附表編號十八所示之不銹鋼廢料一包載往他處變
    賣之際，於彰化縣彰化市○○街和曉陽路口，因與他人發生
    交通事故，經警攔檢盤查而查獲附表編號十八所示之竊盜犯
    行；暨其於有偵查犯罪職權之機關或個人發覺其犯罪前，主
    動向員警坦承其餘竊盜犯行，自首而接受裁判。
二、案經子○○、辰○○訴由彰化縣警察局彰化分局報請臺灣彰
    化地方法院檢察署檢察官偵查起訴。
    理  由
一、按被告以外之人於審判外之言詞或書面陳述，除法律有規定
    者外，不得作為證據，又被告以外之人於審判外之陳述，雖
    不符刑事訴訟法第一百五十九條之一至第一百五十九條之四
    之規定，而經當事人於審判程序同意作為證據，法院審酌該
    言詞陳述或書面陳述作成時之情況，認為適當者，亦得為證
    據。當事人於法院調查證據時，知有同法第一百五十九條第
    一項不得為證據之情形，而未於言詞辯論終結前聲明異議者
    ，視為有前項同意，刑事訴訟法第一百五十九條第一項、第
    一百五十九條之五分別定有明文。查證人即被害人庚○○、
    乙○○、丁○○、甲○○、癸○○、寅○○、壬○○、子○○、辰○○、卯○○、戊○○分別於警、偵訊中之證述；證
    人即資源回收場人員林豔花、洪德謙、王靜娟分別於警、偵
    訊中之證述，雖均係被告以外之人於審判外之言詞陳述，為
    傳聞證據，然被告、公訴人於本院行準備程序與審理時均同
    意將之引為證據，渠等知悉該等言詞陳述為傳聞證據而未於
    言詞辯論終結前聲明異議，本院復審酌該等言詞陳述均係由
    證人等出於自由意識而陳述，且核無其他證據足認該等陳述
    有何顯不可信之情事等一切情況，認為適當，依刑事訴訟法
    第一百五十九條之五規定，認上開證人分別於警、偵訊中之
    證述均得採為認定本件犯罪事實所憑之證據，合先敘明。
二、上開犯罪事實，業據被告丑○○迭於警、偵訊中及本院行準
    備程序與審理時均坦承不諱，核與證人即被害人庚○○、乙○○、丁○○、甲○○、癸○○、寅○○、壬○○、子○○
    、辰○○、卯○○及戊○○分別於警、偵訊中之證述；證人
    即仁愛資源回收場負責人林艷花分別於警、偵訊中之證述；
    證人即緯駿資源回收場負責人洪德謙及其人員王靜娟於警詢
    中之證述；證人即承辦之員警辛○○、丙○○、己○○、毛
    鴻麟於本院審理時之證述，情節均相符，此外，復有贓物認
    領保管單二紙、資源回收業者收受物品登記簿二紙、資源回
    收單一紙及現場查證照片四十八幀可資佐證，足認被告之自
    白應與事實相符，洵堪採信。從而，本件事證已臻明確，被
    告上開犯行均堪認定。
三、核被告所為，均係犯刑法第三百二十條第一項之竊盜罪。被
    告所犯如附表所示之竊盜犯行，犯意各別，行為互殊，應予
    分論併罰。復查，被告前曾於九十三年間，因竊盜案件，經
    本院以九十三年度易字第四一八號刑事判決判處有期徒刑十
    月，復經檢察官提起上訴，由臺灣高等法院臺中分院以九十
    三年度上易字第一０一八號刑事判決判處有期徒刑一年二月
    確定，入監執行，於九十四年十一月二十八日縮短刑期執行
    完畢等情，有臺灣彰化地方法院檢察署刑案資料查註紀錄表
    及臺灣高等法院被告前案紀錄表各一份附卷可稽，茲其於五
    年以內再故意犯本件有期徒刑以上之罪，均為累犯，應依刑
    法第四十七條第一項之規定，分別加重其刑。再按犯人在犯
    罪未發覺之前，向該管公務員告知其犯罪，而不逃避接受裁
    判，即與刑法第六十二條規定自首之條件相符，不以言明「
    自首」並「願受裁判」為必要；刑法第六十二條所謂自首，
    只以犯人在犯罪未發覺之前，向該管公務員申告犯罪事實，
    而受裁判為已足，並不以使用自首字樣為必要（最高法院六
    十三年臺上字第一一０一號判例、八十八年度臺上字第八七
    七號判決意旨參照）。查本件被告於附表編號一、三至十七
    所示之竊盜犯行未經有偵查犯罪職權之機關或個人發覺前，
    主動向員警坦承該等竊盜犯行，並接受裁判等情，業據證人
    即員警辛○○、丙○○、己○○及毛鴻麟到庭結證屬實，被
    告對於未被發覺之犯罪自首而接受裁判，依前開說明，爰依
    刑法第六十二條前段規定，就其所犯如附表編號一、三至十
    七所示之竊盜犯行，分別減輕其刑，並均依法先加後減之。
    爰審酌被告正值青壯之年，不思循正當途徑獲取所需，任意
    攫取他人財物，輕忽他人之財產法益，且其前已有多次竊盜
    前科紀錄（參其前案紀錄表），素行不佳，並已曾因竊盜案
    件入監執行完畢，詎仍不知悔改，一再為竊盜犯行，顯有漠
    視法紀之情，自不容輕縱，暨考量其行竊之次數甚多，所得
    之利益、致生危害之程度，及其犯罪之手段、動機、目的、
    生活狀況、智識程度與其迭於警、偵訊中及本院行準備程序
    與審理時均已坦承一切犯行之態度等一切情狀，分別量處如
    主文所示之刑，並定其應執行之刑。
據上論斷，應依刑事訴訟法第二百九十九條第一項前段，刑法第
三百二十條第一項、第四十七條第一項、第六十二條前段、第五
十一條第五款，判決如主文。
本案經檢察官張尹敏到庭執行職務。
中　　華　　民　　國　　96　　年　  5　　月　　23　　日
                  刑事第一庭         法  官   簡璽容
以上正本證明與原本無異。
如不服本判決，應於判決送達後十日內向本院提出上訴狀 (須附
繕本 )。
告訴人或被害人對於判決如有不服具備理由請求檢察官上訴者，
其上訴期間之計算係以檢察官收受判決正本之日期為準。
中　　華　　民　　國　　96　　年　  5　　月　　23　　日
                                     書記官   陳錫威
附錄本案論罪科刑法條全文：
中華民國刑法第320條
（普通竊盜罪、竊佔罪）
意圖為自己或第三人不法之所有，而竊取他人之動產者，為竊盜
罪，處五年以下有期徒刑、拘役或五百元以下罰金。
意圖為自己或第三人不法之利益，而竊佔他人之不動產者，依前
項之規定處斷。
前二項之未遂犯罰之。
